【裁判字號】    97,審訴,2215
【裁判日期】    970627
【裁判案由】    毒品危害防制條例
【裁判全文】
臺灣高雄地方法院刑事判決            97年度審訴字第2215號
公  訴  人  臺灣高雄地方法院檢察署檢察官
被      告  甲○○
                    （現另案羈押於臺灣高雄看守所）
上列被告因毒品危害防制條例案件，經檢察官提起公訴（97年度
毒偵字第3324、3506、3690號），嗣被告就被訴事實為有罪陳述
，經合議庭裁定由受命法官進行簡式審判程序，判決如下：
    主    文
甲○○施用第一級毒品，累犯，處有期徒刑捌月；又施用第一級
毒品，累犯，處有期徒刑玖月；又施用第一級毒品，累犯，處有
期徒刑捌月。應執行有期徒刑壹年拾月。
    事  實
一、甲○○於民國89年間因施用毒品案件，經本院89年度毒聲字
    第1372號裁定令入戒治處所施以強制戒治，於89年7 月25日
    停止處分出監，90年2 月16日保護管束期滿未經撤銷視為執
    行完畢，並經臺灣高雄地方法院檢察署檢察官90年度戒毒偵
    字第270 號為不起訴處分確定；又於94年間因施用毒品案件
    ，經本院94年度簡字第3195號判處有期徒刑6 月確定，於95
    年4 月20日執行完畢。詎其仍不知悔改，未能戒除毒癮，於
    前開強制戒治執行完畢釋放後5 年內，再犯施用毒品案件，
    經起訴、判決確定及執行完畢後：(一)基於施用第一級毒品海
    洛因之犯意，於97年2 月24日7 時許，在其位於高雄縣鳳山
    市○○里○○路255 之3 號住處，以針筒注射方式，施用第
    一級毒品海洛因1 次，嗣因其為毒品列管人口，經警於97年
    2 月24日11時50分許採尿送驗，結果呈現海洛因代謝後之可
    待因及嗎啡陽性反應；(二)復基於施用第一級毒品海洛因及第
    二級毒品甲基安非他命之犯意，於97年3 月1 日7 時許，在
    其位於高雄縣鳳山市○○路255 之3 號住處，以針筒注射之
    方式，同時施用第一級毒品海洛因及第二級毒品甲基安非他
    命1 次。嗣因其於同日15時20分許在高雄縣大寮鄉○○路43
    之1 號前，因形跡可疑為警盤查，經其同意採尿送驗，結果
    呈現施用海洛因、甲基安非他命代謝後之可待因、嗎啡及甲
    基安非他命陽性反應；(三)復基於施用第一級毒品海洛因之犯
    意，於97年3 月4 日10時許，在其位於高雄縣鳳山市○○路
    255 之3 號住處，以針筒注射之方式，施用第一級毒品海洛
    因1 次，嗣於同日11時20分許，在高雄縣大寮鄉○○村○○
    ○路與萬丹路口之台塑加油站內，因形跡可疑，為警盤查，
    經其同意採尿送驗，結果呈可待因及嗎啡陽性反應。
二、案經高雄縣政府警察局林園分局報請臺灣高雄地方法院檢察
    署偵查起訴。
    理  由
一、被告甲○○所為係犯死刑、無期徒刑、最輕本刑為3 年以上
    有期徒刑以外之罪，其於準備程序中就被訴事實為有罪之陳
    述，經本院告知簡式審判程序之旨，並聽取公訴人、被告之
    意見後，本院合議庭認為適宜進行簡式審判程序，依刑事訴
    訟法第273 條之1 第1 項規定，裁定進行審判程序。
二、上揭事實，業據被告於本院審理時坦承不諱，並有高雄縣政
    府警察局林園分局大寮分駐所偵辦毒品案件嫌疑犯尿液採證
    檢驗對照表、高雄縣政府警察局林園分局大寮分駐所偵辦毒
    品案件尿液採證檢驗對照表、高雄縣政府警察局林園分局查
    獲毒品案件嫌疑人代號與真實姓名對照表各1 份、台灣檢驗
    科技股份有限公司濫用藥物尿液檢驗報告3 份（偵(一)卷第11
    -12 頁、偵(二)卷第8-9 頁、偵(三)卷第9-10頁）可證，足認被
    告之自白與事實相符。本案事證明確，被告上開施用毒品之
    犯行，均堪予認定，應依法論科。
三、核被告所為，就犯罪事實欄(一)、(三)部分，均犯毒品危害防制
    條例第10條第1 項之施用第一級毒品罪；犯罪事實欄(二)部分
    ，係犯毒品危害防制條例第10條第1 項之施用第一級毒品罪
    及同條第2 項之施用第二級毒品罪。其為施用而持有毒品之
    低度行為，為施用之高度行為所吸收，均不另論罪。又被告
    就犯罪事實欄(二)之犯行，係一行為同時觸犯數罪名，為想像
    競合犯，應從一重依施用第一級毒品罪論處，檢察官認應分
    論併罰，尚有未合，一併敘明。被告上開所犯3 罪，犯意各
    別，行為互殊，應分論併罰。又被告有犯罪事實欄所述之犯
    罪前科紀錄，有臺灣高等法院被告前案紀錄表可佐，其受有
    期徒刑執行完畢後，5 年內故意再犯本件有期徒刑以上之3
    罪，均為累犯，各應依刑法第47條第1 項規定加重其刑。本
    院審酌被告前因施用毒品犯行，經觀察、勒戒、強制戒治及
    刑之執行後，猶未能斷絕毒癮，再為本案毒品犯行，顯見其
    毒癮非淺、戒毒意志不堅，除戕害自身健康外，對社會秩序
    亦產生不良影響及犯後坦承犯行等一切具體情狀，分別量處
    如主文所示之刑，並定其應執行之刑。
四、據上論斷，依刑事訴訟法第273 條之1 第1 項、第299 條第
    1 項前段，毒品危害防制條例第10條第1 項、第2 項，刑法
    第11條前段、第47條第1 項、第55條、第51條第5 款，判決
    如主文。
本案經檢察官劉穎芳到庭執行職務。
中    華    民    國    97    年    6    月    27    日
                  刑事第七庭  法  官  唐照明
以上正本證明與原本無異。
如不服本判決應於判決送達後10日內，向本院提出上訴書狀。
中    華    民    國    97    年    6    月    27    日
                              書記官  許珈綺
附錄論罪科刑法條
毒品危害防制條例第10條：
施用第一級毒品者，處6 月以上5 年以下有期徒刑。
施用第二級毒品者，處3 年以下有期徒刑。


司法院資訊處製作；財團法人民間司法改革基金會備份。
